臺灣臺中地方法院刑事判決
111年度易字第1352號
公  訴  人  臺灣臺中地方檢察署檢察官
被      告  張秀如






上列被告因竊盜案件，經檢察官提起公訴（111年度偵字第20982
號、111年度偵字第23692號、111年度偵字第25416號），被告於
本院準備程序中就被訴事實為有罪之陳述，本院裁定改行簡式審
判程序，判決如下：
    主          文
張秀如犯如附表所示之罪，各處如附表所示之刑及沒收。應執行
有期徒刑壹年捌月，如易科罰金，以新臺幣壹仟元折算壹日。
    犯罪事實及理由
一、本案犯罪事實及證據，除起訴書附表編號8「竊得財物價值
    （新臺幣）及後續處理」欄，關於被告張秀如竊得之財物，
    應補充記載「安全帽1頂」；及證據部分應補充「被告於本
    院訊問、準備程序及審理時之自白」，餘均引用檢察官起訴
    書之記載（如附件）。
二、本案被告所犯，非死刑、無期徒刑、最輕本刑為3 年以上有
    期徒刑之罪，或高等法院管轄第一審之案件，被告於本院行
    準備程序時，就前揭被訴事實為有罪之陳述，經告以簡式審
    判程序之旨，並聽取公訴人及被告之意見後，本院認無不得
    或不宜改依簡式審判程序進行之處，爰依刑事訴訟法第 273
    條之1第1項、第284條之1規定，裁定本案進行簡式審判程序
    。且依同法第273條之2、第159條第2項之規定，不適用傳聞
    法則有關限制證據能力之相關規定，合先敘明。
三、論罪科刑部分：
(一)核被告所為，均係犯刑法第320條第1項之竊盜罪。
(二)被告前開8次竊盜犯行間，犯意各別，行為互殊，應予分論
    併罰。
(三)被告前因違反毒品危害防制條例案件，經本院以104年度審
    簡字第410號判決判處有期徒刑5月確定（第1案）；因竊盜
    案件，經本院以104年度簡字第43號判決判處有期徒刑4月、
    4月、4月，應執行有期徒刑7月確定（第2案）；因竊盜案件
    ，經本院以104年度審簡字第374號判決判處有期徒刑4月、2
    月、3月，應執行有期徒刑7月確定（第3案）；因竊盜案件
    ，經本院以104年度中簡字第1651號判決判處有期徒刑3月（
    第4案）確定；因違反毒品危害防制條例案件，經本院以104
    年度審簡字第316號判決判處有期徒刑6月確定（第5案）；
    因違反毒品危害防制條例案件，經本院以104年度中簡字第7
    60號判決判處有期徒刑6月確定（第6案），嗣經本院於105
    年3月7日以105年度聲字第695號裁定，將上開第1至6案合併
    定應執行有期徒刑2年4月確定【刑期起算日期104年4月13日
    ，指揮書執畢日期106年6月15日】，被告於105年10月18日
    縮短刑期假釋，嗣經撤銷假釋，應執行殘刑有期徒刑7月又6
    日，於107年5月7日執行完畢等情，業經檢察官載明於起訴
    書犯罪事實欄，並有臺灣高等法院被告前案紀錄表、刑案資
    料查註記錄表在卷可稽，經本院提示前揭前科記錄表後，被
    告亦不爭執上開前科紀錄，及於107年5月7日有期徒刑執行
    完畢之事實（見本院卷第135至136頁），已然可認檢察官對
    被告前揭有期徒刑執行完畢之事實有所主張，且符合證明之
    程度。而被告於受前揭有期徒刑執行完畢後，5年以內故意
    再犯本案有期徒刑以上之罪，固均為累犯，惟參酌司法院釋
    字第775號解釋意旨及前揭最高法院110年度台上大字第5660
    號裁定意旨，檢察官並未具體指出被告有何特別惡性及對刑
    罰反應力薄弱等節，衡酌被告之犯罪情節，尚難僅因其前受
    有期徒刑執行完畢之事實，即遽認被告個人有何對刑罰反應
    力薄弱之特別惡性存在而有加重其刑予以延長矯正其惡性此
    一特別預防之必要，是本件於法定刑範圍內斟酌刑法第57條
    事項量刑，即可充分評價被告之罪責，故均不加重其刑。
(四)爰依行為人之責任，審酌被告前已有數次竊盜案件之科刑紀
    錄，此有臺灣高等法院法院被告前案紀錄表可稽，仍不知悔
    改，再為本案竊盜犯行，其任意侵害他人財產法益，除造成
    被害人財產上之損害外，亦造成他人生活之不便，誠該非難
    ；惟念其犯後坦承犯行，兼衡其所竊取物品之價值，其中起
    訴書附表編號2至7行竊所得之電表、機車等已尋獲發還告訴
    人黃慈仰等人領回；暨被告自述之智識程度、職業、家庭生
    活狀況（見本院卷第136頁）等一切情狀，分別量處如主文
    所示之刑，並均諭知易科罰金之折算標準；並審酌被告所犯
    8罪均為竊盜罪，各罪罪質相同，侵害同種法益，各行為時
    間間隔非長，暨被告犯罪行為之不法與罪責程度、各罪所反
    應受刑人之人格特性與傾向、對受刑人施以矯正之必要性等
    裁量內部性界限，爰合併定其應執行刑為如主文所示，並諭
    知易科罰金之折算標準。
四、沒收及不予沒收部分：
(一)犯罪所用之物部分：
　⒈本案被告自陳係以自備鑰匙而為起訴書附表編號1、8所示之
    竊盜犯行，惟上開鑰匙均未扣案，且依被告於警詢、偵訊及
    本院準備程序時供稱：伊使用娃娃機通用鑰匙開啟娃娃機台
    ，竊取起訴書附表編號1所示之物，該鑰匙業已丟棄等語（
    見111偵20982卷第67、158頁、本院卷第125頁），復無證據
    證明上開鑰匙係被告所有之物，或係第三人無正當理由提供
    被告為本案犯罪之用，即與刑法第38條第2、3項之規定不符
    ，爰均不予諭知沒收、追徵。
  ⒉扣案之鑰匙1支，固為被告為本案起訴書附表編號5、7所示竊
    盜犯行所用之物，業據被告於警詢及本院審理時供承明確（
    見111偵23692卷第133頁、本院卷第125頁），然依被告於本
    院準備程序時供稱：該鑰匙也是撿來的等語（見本院卷第12
    5頁），亦無其他證據足認係被告所有，或係第三人無正當
    理由提供被告為本案犯罪之用，即不得宣告沒收，附此敘明
    。
(二)犯罪所得部分：
　⒈按犯罪所得，屬於犯罪行為人者，沒收之；於全部或一部不
    能沒收或不宜執行沒收時，追徵其價額；犯罪所得已實際合
    法發還被害人者，不予宣告沒收或追徵，刑法第38條之1第1
     項前段、第3項、第5項分別定有明文。
　⒉被告竊得如起訴書附表編號1所示等物，經被告變賣後得款新
    臺幣（下同）1000元；及其竊得如起訴書附表編號3所示之
    黑色皮夾1個、現金3500元、藍色全罩式安全帽1頂；如起訴
    書附表編號7所示之安全帽1頂；如起訴書附表編號8所示之
    現金6000元，均未扣案，應依刑法第38條之1第1項前段、第
    3項規定宣告沒收，並於全部或一部不能沒收或不宜執行沒
    收時，追徵其價額。
　⒊被告所竊得如起訴書附表編號2至7所示之電表、機車、證件
    及信用卡等，均已尋獲發還告訴人黃慈仰等人領回，爰不併
    予宣告沒收，附此敘明。　
據上論斷，應依刑事訴訟法第273條之1第1項、第299條第1項前
段、第310條之2、第454條第2項，判決如主文。
本案經檢察官許景森提起公訴，檢察官葉芳如到庭執行職務。
中　　華　　民　　國　　111 　年　　8 　　月　　11　　日
                  刑事第十七庭  法  官  孫藝娜
以上正本證明與原本無異。
如不服本判決應於收受判決後20日內向本院提出上訴書狀，並應
敘述具體理由；其未敘述上訴理由者，應於上訴期間屆滿後20日
內向本院補提理由書（均須按他造當事人之人數附繕本）「切勿
逕送上級法院」。
告訴人或被害人如不服判決，應備理由具狀向檢察官請求上訴，
上訴期間之計算，以檢察官收受判決正本之日起算。 
                                書記官  黃詩涵
中　　華　　民　　國　　111 　年　　8 　　月　　11　　日
附錄本案論罪科刑法條：
中華民國刑法第320條
意圖為自己或第三人不法之所有，而竊取他人之動產者，為竊盜
罪，處5年以下有期徒刑、拘役或50萬元以下罰金。
意圖為自己或第三人不法之利益，而竊佔他人之不動產者，依前
項之規定處斷。
前二項之未遂犯罰之。

附表：
編號 犯罪事實 宣告刑及沒收  1 起訴書附表編號1部分 張秀如犯竊盜罪，處有期徒刑肆月，如易科罰金，以新臺幣壹仟元折算壹日。未扣案之犯罪所得新臺幣壹仟元沒收，於全部或一部不能沒收或不宜執行沒收時，追徵其價額。  2 起訴書附表編號2部分 張秀如犯竊盜罪，處有期徒刑參月，如易科罰金，以新臺幣壹仟元折算壹日。  3 起訴書附表編號3部分 張秀如犯竊盜罪，處有期徒刑陸月，如易科罰金，以新臺幣壹仟元折算壹日。未扣案之犯罪所得黑色皮夾壹個、新臺幣參仟伍佰元、藍色全罩式安全帽壹頂均沒收，於全部或一部不能沒收或不宜執行沒收時，追徵其價額。  4 起訴書附表編號4部分 張秀如犯竊盜罪，處有期徒刑伍月，如易科罰金，以新臺幣壹仟元折算壹日。  5 起訴書附表編號部分 張秀如犯竊盜罪，處有期徒刑伍月，如易科罰金，以新臺幣壹仟元折算壹日。  6 起訴書附表編號6部分 張秀如犯竊盜罪，處有期徒刑伍月，如易科罰金，以新臺幣壹仟元折算壹日。  7 起訴書附表編號7部分 張秀如犯竊盜罪，處有期徒刑伍月，如易科罰金，以新臺幣壹仟元折算壹日。未扣案之犯罪所得安全帽壹頂沒收，於全部或一部不能沒收或不宜執行沒收時，追徵其價額。  8 起訴書附表編號8部分 張秀如犯竊盜罪，處有期徒刑陸月，如易科罰金，以新臺幣壹仟元折算壹日。未扣案之犯罪所得新臺幣陸仟元沒收，於全部或一部不能沒收或不宜執行沒收時，追徵其價額。